臺灣嘉義地方法院刑事裁定
110年度聲字第869號
聲  請  人  臺灣嘉義地方檢察署檢察官
受  刑  人  葉哲嘉




上列聲請人因受刑人數罪併罰有二裁判以上，聲請定其應執行之
刑（110年度執字第2947號），本院裁定如下：
    主  文
葉哲嘉所犯如附表所示之罪，所處如附表所示之刑，應執行有期
徒刑貳年拾月。
    理  由
一、聲請意旨略以：受刑人葉哲嘉因犯竊盜等案件，先後經判決
    確定如附表，應依刑法第53條、第51條第5款定其應執行之
    刑，爰依刑事訴訟法第477條第1項聲請裁定等語。
二、數罪併罰，分別宣告其罪之刑，如宣告多數有期徒刑者，於
    各刑中之最長期以上，各刑合併之刑期以下，定其刑期，但
    不得逾30年，刑法第51條第5 款分別定有明文。又裁判確定
    前犯數罪者，併合處罰之。但有下列情形之一者，不在此限
    ：㈠得易科罰金之罪與不得易科罰金之罪。㈡得易科罰金之罪
    與不得易服社會勞動之罪。㈢得易服社會勞動之罪與不得易
    科罰金之罪。㈣得易服社會勞動之罪與不得易服社會勞動之
    罪。前項但書情形，受刑人請求檢察官聲請定應執行刑者，
    依第51條規定定之，刑法第50條亦定有明文。又數罪併罰中
    之一罪，依刑法規定得易科罰金，若因與不得易科罰金之他
    罪，併合處罰結果而不得易科罰金時，原可易科部分所處之
    刑，自亦無庸為易科折算標準之記載（司法院院字第2702號
    解釋、司法院大法官釋字第144號解釋及第679號解釋理由書
    意旨可資參照）。再法律上屬於自由裁量之事項，有其外部
    性界限及內部性界限，並非概無拘束。依據法律之具體規定
    ，法院應在其範圍選擇為適當之裁判者，為外部性界限；而
    法院為裁判時，應考量法律之目的，及法律秩序之理念所在
    者，為內部性界限。法院為裁判時，二者均不得有所逾越（
    最高法院80年度台非字第473號判決意旨參照）。是以數罪
    併罰，有二裁判以上，定其應執行之刑時固屬法院自由裁量
    事項，然仍應受前揭外部性界限及內部性界限之拘束。
三、受刑人葉哲嘉所犯如附表所示之罪，雖符合刑法第50條第1
    項前段裁判確定前犯數罪之情形，惟其中附表編號１、３、６
    至８所示之罪，係得易科罰金之罪，附表編號２、４、５之罪，
    係不得易科罰金之罪，即符合刑法第50條第1項但書例外不
    得併合處罰之情形，依同條第2項之規定應由受刑人請求檢
    察官聲請定應執行刑。而本件係受刑人請求檢察官向法院聲
    請定應執行刑，有臺灣嘉義地方檢察署定應刑聲請狀附卷可
    憑。揆諸上開規定，前揭得易科罰金之罪與不得易科罰金之
    罪，自得併合處罰。惟所犯附表中就得易科罰金之罪與不得
    易科罰金之罪合併處罰結果，亦已不得易科罰金。
四、受刑人所犯如附表編號４至５所示案件，前經本院以109年度
    易字第736號判決應執行有期徒刑1年確定，此有該判決書及
    臺灣高等法院被告前案紀錄表可稽。是本院定應執行刑，除
    不得逾越刑法第51條第5款所定法律之外部界限，即不得重
    於附表所示各罪加計之總和外，亦應受內部界限之拘束，即
    不得逾3年2月。
五、聲請人聲請就受刑人所犯附表所示之各罪定其應執行刑，經
    核與首揭法條規定尚無不合，爰參酌受刑人表示「犯罪時間
    相近，犯後已知悔悟，希望定輕一點」之意見及歷次犯罪情
    節、所生危害等一切情狀，定其應執行刑如主文所示。
六、依刑事訴訟法第477條第1項，刑法第50條、第53條、第51條
    第5款，裁定如主文。
中　　華　　民　　國　　110 　年　　11　　月　  30　　日
                  刑事第八庭  法　官　盧伯璋
上列正本證明與原本無異。
如不服本裁定，應於裁定送達後5日內向本院提出抗告狀（應附
繕本）。　　　　　　　　　
中　　華　　民　　國　　110 　年　　11　　月　　30　　日
                              書記官  曹瓊文
附表：
編　　　　　號     １        ２     ３ 罪　　　　　名  竊盜 加重竊盜 加重竊盜未遂 宣　　告　　刑  有期徒刑3月 有期徒刑8月 有期徒刑4月 犯　罪　日　期  109年05月11日 109年05月13日 108年12月26日 偵查(自訴)機關 年　度　案　號  嘉義地檢109年度偵字第8283號 嘉義地檢109年度偵字第7164號 屏東地檢109年度偵字第2212號 最　後 事實審 法　　院 嘉義地院 嘉義地院 屏東地院  案　　號 109年度朴簡字第329號 109年度易字第541號 109年度簡字第2029號  判決日期 109年10月23日 109年12月31日 109年12月31日 確　定 判　決 法　　院 嘉義地院 嘉義地院 屏東地院  案　　號 109年度朴簡字第329號 109年度易字第541號 109年度簡字第2029號  確定日期 109年12月02日 110年02月09日 110年04月10日  備註   嘉義地檢109年度執字第4175號（已易科罰金執行完畢） 嘉義地檢110年度執字第531號 嘉義地檢110年度執助字第261號 

編　　　　　號      ４     ５     ６ 罪　　　　　名  加重竊盜 加重竊盜 加重竊盜未遂 宣　　告　　刑  有期徒刑8月 有期徒刑7月 有期徒刑4月 犯　罪　日　期  109年09月01日 109年09月07日 109年08月28日 偵查(自訴)機關 年　度　案　號  嘉義地檢109年度偵緝字第428號等 嘉義地檢109年度偵緝字第428號等 嘉義地檢110年度偵字第2147號等 最　後 事實審 法　　院 嘉義地院 嘉義地院 嘉義地院  案　　號 109年度易字第736號 109年度易字第736號 110年度朴簡字第91號  判決日期 110年03月26日 110年03月26日 110年04月14日 確　定 判　決 法　　院 嘉義地院 嘉義地院 嘉義地院  案　　號 109年度易字第736號 109年度易字第736號 110年度朴簡字第91號   確定日期 110年04月28日 110年04月28日 110年05月18日  備註   ①嘉義地檢110年度執字第1405號 ②編號４至５經本院以109年度易字第736號判決應執行有期徒刑1年  嘉義地檢110年度執字第1720號 

編　　　　　號      ７     ８ 罪　　　　　名  竊盜未遂 竊盜 宣　　告　　刑  有期徒刑3月 有期徒刑4月 犯　罪　日　期  109年11月20日 109年11月25日 偵查(自訴)機關 年　度　案　號  臺南地檢110年度營偵字第409號 嘉義地檢110年度偵字第3172號等 最　後 事實審 法　　院 臺南地院 嘉義地院  案　　號 110年度簡字第1327號 110年度易字第314號  判決日期 110年06月11日 110年09月08日 確　定 判　決 法　　院 臺南地院 嘉義地院  案　　號 110年度簡字第1327號 110年度易字第314號   確定日期 110年07月13日 110年10月13日  備註   嘉義地檢110年度執助字第557號 嘉義地檢110年度執字第2947號